【裁判字號】    99,訴,957
【裁判日期】    990908
【裁判案由】    清償借款
【裁判全文】
臺灣臺南地方法院民事判決               99年度訴字第957號
原      告  第一商業銀行股份有限公司
法定代理人  丙○○
訴訟代理人  甲○○
被      告  乙○○
上列當事人間請求清償借款事件，本院於民國99年8月25日言詞
辯論終結，判決如下：
    主      文
被告應給付給付原告新臺幣陸拾萬零陸拾柒元，及自民國98年12
月19日起至清償日止，按週年利率4.43%計算之利息， 暨自民國
99 年1月19日至清償日止，其逾期6個月以內者，按上開利率10%
，逾期超過6個月者，按上開利率20%計算之違約金。
訴訟費用新臺幣陸仟陸佰壹拾元由被告負擔。
    事實及理由
一、原告主張略以：被告於民國86年10月17日向原告借款新台幣
    （下同）2百萬元，借款之清償期間延展至99年4月17日，而
    上開借款已屆清償期，被告僅繳付本息至98年12月18日止，
    尚餘本金計600,067元， 履經催討，迄未清償，爰依消費借
    款關係訴請被告返還本金600,067元 及自98年12月19日起至
    清償日止，按年息4.43%計算之利息，暨自99年1月19日至清
    償日止，其逾期6個月以內者，按上開利率10%， 逾期超過6
    個月者，按上開利率20%計算之違約金， 並聲明求為判決如
    主文所示。
二、被告方面：確積欠原告上開借款，惟已80幾歲，且所有土地
    亦設定抵押權予原告，實無力清償等語，並聲明求為判決駁
    回原告之訴。
三、得心證之理由：
（一）原告前開主張之事實，業據提出借據、借款展期契約書、
      放款戶授信明細查詢單為憑，核與所述情節相符；而被告
      雖以年歲已大，無資力償還云云置辯，惟其所辯，顯非得
      為拒絕給付之理由，自難憑採。依上開調查證據之結果，
      堪信原告主張為真實。
（二）從而，原告本於消費借貸之法律關係，請求被告給付如主
      文第1項所示之金額，為有理由，應予准許。
五、按訴訟費用，由敗訴之當事人負擔；法院為終局判決時，應
    依職權為訴訟費用之裁判， 民事訴訟法第78條及第87條第1
    項分別定有明文。 經核本件訴訟費用額為6,610元（即第一
    審裁判費），而原告之請求為有理由，爰依上開規定確定被
    告應負擔之訴訟費用如主文第2項所示。
六、結論：原告之訴，為有理由，依民事訴訟法第385條第1項前
    段、第78條，判決如主文。
中    華    民    國    99    年    9     月    8     日
                          臺灣臺南地方法院民事第二庭
                                法  官  王 獻 楠
上為正本，係照原本作成。
如不服本判決，應於本判決送達後20日內提出上訴狀（須按他造
當事人之人數附繕本）。如委任律師提起上訴者，應一併繳納上
訴審裁判費。
中    華    民    國    99    年    9     月    8     日
                                書記官  李 鎧 安

司法院資訊處製作；財團法人民間司法改革基金會備份。
